【裁判字號】    92,台上,7015
【裁判日期】    921211
【裁判案由】    業務過失致人於死
【裁判全文】
最高法院刑事判決                              九十二年度台上字第七０一五號
    上  訴  人  甲 ○ ○
右上訴人因業務過失致人於死等罪案件，不服台灣高等法院中華民國九十二年八月二
十二日第二審判決（九十二年度交上訴字第一三七號，起訴案號：台灣宜蘭地方法院
檢察署九十二年度偵字第八四號），提起上訴，本院判決如左：
    主  文
上訴駁回。
    理  由
按刑事訴訟法第三百七十七條規定，上訴於第三審法院，非以判決違背法令為理由，
不得為之。是提起第三審上訴，應以原判決違背法令為理由，係屬法定要件。如果上
訴理由狀並未依據卷內訴訟資料，具體指摘原判決不適用何種法則或如何適用不當，
或所指摘原判決違法情事，顯與法律規定得為第三審上訴理由之違法情形，不相適合
時，均應認其上訴為違背法律上之程式，予以駁回。本件原判決綜合調查證據之結果
，認上訴人甲○○分別犯有刑法第二百七十六條第二項從事業務之人，因業務上之過
失致人於死罪（此部分與同法第二百八十四條第二項前段從事業務之人，因業務上之
過失傷害人罪構成想像競合犯，從一重之前罪處斷）及同法第一百八十五條之四駕駛
動力交通工具肇事，致人死傷而逃逸罪之事實，因而撤銷第一審之科刑判決，改判論
上訴人以上開罪名，分別量處有期徒刑壹年及捌月，並定應執行刑有期徒刑壹年伍月
，已分別詳認定犯罪事實之依據及憑以認定之理由，並對上訴人否認犯罪之辯詞，
如何不足採信，均已依據卷內資料予以指駁及說明，從形式上觀察，原判決並無違背
法令情形。又按事實之認定及證據之取捨，乃屬事實審法院之職權，證人等之證言及
合法調查所得之證據，何者為可採，事實審法院本得參酌其他相關證據為自由之判斷
，苟無違反經驗法則或論理法則，自難指為違法。原判決依憑上訴人之供述，告訴人
李寶珠及證人曹朝雄、曹永烈之指訴及供證，如原判決理由二、(一)至(三)所列各項證據
，與其他調查證據取捨之結果，認定上訴人確有本件犯行，摒棄不採上訴人及辯護人
所為有利之辯詞，經核其證據之取捨及證明力之判斷於法均無不合。上訴意旨謂上訴
人駕駛車輛並非業務上之附隨行為，自不構成業務上過失；又上訴人肇事後，因車輛
保險桿受損致無法倒車，肇事路段係狹窄之產業道路，遂以一般車速繼續行駛至前方
空曠處，欲迴車載送被害人至醫院就醫，自無逃逸經人攔阻停車之情，曹朝雄就上訴
人迴車情節所為不利上訴人之證述，屬其個人意見或推測之詞，不得作為證據，原判
決就曹朝雄攔阻上訴人停車與起訴書之認定不同等語，係就原判決已詳為論斷與說明
之事項，再事爭執，殊非適法之第三審上訴理由。另上訴人所辯肇事後確有下車查看
被害人傷勢一節，縱屬真實，亦不影響其成罪。再上訴人指稱：曹朝雄於民國九十二
年七月十七日在原審法院供證曹永烈非攔阻上訴人逃逸之目擊證人，曹永烈於警詢時
所為不利上訴人之供述，自無證據能力云云，惟詳查當日訊問筆錄內容，均無上訴人
所指上開供證，有該訊問筆錄附卷可稽（詳見原審卷第五二至五八頁），上訴人執此
爭執，顯有誤會。此外，上訴人徒憑己意，對原審採證認事職權之適法行使及原判決
理由已詳為論斷之事項，再事爭辯，顯與法定上訴第三審之形式要件不符，其上訴違
背法律上之程式，應予駁回。
據上論結，應依刑事訴訟法第三百九十五條前段，判決如主文。
中      華      民      國    九十二    年     十二     月     十一     日
                              最高法院刑事第五庭
                                  審判長法官  謝  家  鶴
                                        法官  洪  文  章
                                        法官  花  滿  堂
                                        法官  陳  世  淙
                                        法官  洪  佳  濱
      右正本證明與原本無異
                                              書  記  官
中      華      民      國    九十二    年     十二     月    二十四    日
                                                                        Ｂ


司法院資訊處製作；財團法人民間司法改革基金會備份。
